臺灣雲林地方法院刑事判決　　　　　　　94年度易緝字第16號
公　訴　人　臺灣雲林地方法院檢察署檢察官
被　　　告　甲○○
上列被告因竊盜案件，經檢察官提起公訴（92年度偵字第4764號
；本院原案號：93年易字第370 號），被告就被訴之事實為有罪
之陳述，本院合議庭裁定由受命法官依簡式審判程序審理判決如
下：
    主  文
甲○○連續攜帶兇器竊盜，處有期徒刑拾月。
    事實及理由
一、構成犯罪事實：
    一甲○○曾犯竊盜罪，經臺灣雲林地方法院於民國91年8 月
      19 日 以91年度港簡字第93號判決判處有期徒刑7 月，緩
      刑2 年確定。猶不知悔改，竟基於意圖為自己不法所有之
      概括犯意，於緩刑期間內利用其曾與北港有線電視股份有
      限公司擔任接線工時所習得之技術，連續於附表所示時地
      ，持用電線桿腳踏釘、皮帶1 組及客觀上可為凶器之絕緣
      老虎剪等物竊得屬於臺灣電力公司（下稱台電公司）所有
      電線桿上的時價共約新臺幣（下同）2 萬6 千7 百34元電
      纜線（風雨線）308 點3 公斤，嗣因甲○○之妻舅黃思文
      借住於其住處期間，從甲○○處得悉竊取電纜線之知識，
      黃思文復知悉上開絕緣老虎剪等工具放置處，遂於92年2
      月22日凌晨某時取用上開工具，攜至雲林縣北港鎮○○○
      段後溝小段以相同方法竊得數量不詳之電纜線而旋經警於
      同日下午3 時許，在雲林縣北港鎮○○路54巷內查獲，嗣
      經黃思文之供述而悉上情，並扣得電線桿腳踏釘20支、皮
      帶1 組及絕緣老虎剪1 支。（黃思文涉犯連續竊盜罪嫌部
      分，業經臺灣雲林地方法院判決有罪確定，另上開扣押物
      亦已於該案中宣告沒收）甲○○傳、拘無著，經本院發佈
      通緝始緝獲。
    二案經乙○○向雲林縣警察局北港分局告發後報告臺灣雲林
      地方法院檢察署檢察官偵查起訴。
二、認定事實所憑之證據及理由：
    (一)被告甲○○92年11月27日檢察官面前筆錄。（偵卷第18
      頁）及本院審理中之自白。
    (三)證人黃思文92年11月27日檢察官面前筆錄。（偵卷17、18
      頁）；94年1 月5 日法官面前筆錄。（93年易字65號卷）
    (四)證人乙○○92年6 月12日警詢筆錄（警卷第16、17頁）；92
      年11月27日檢察官面前筆錄。
    (五)北港有線股份有限公司員工離工離職申請書。（警卷第19頁）
    (六)現場照片5張。（警卷第20至22頁）
    (七)台電公司雲林區營業處電力線路失竊現場調查報告書4 張影本
      。（警卷第25至28頁）
    (八)另案被告黃思文因竊盜案扣案之腳踏釘20支、絕緣老虎剪
      1 支、皮帶1 組、美工刀等物品清單，有何意見？（警卷
      第24頁）
    (九)綜上，被告自白與事實相符，事證明確，犯行可以認定。
三、論罪科刑之理由：
    (一)起訴意旨認被告與許硯富係共犯本案竊盜罪，惟被告否認
      與許硯富共犯本案竊盜罪，許硯富經本院審理後判決無罪
      ，檢察官上訴後，經臺灣高等法院臺南分院94年上易字第
      160 號以上訴無理由判決駁回上訴在案，公訴檢察官94年
      8 月3 日審理時表示不再主張被告與許硯富是共犯，先予
      敘明。
    (二)按絕緣老虎鉗係金屬製品，質重堅硬，可供被告剪斷堅硬
      之電攬線，於客觀上足以對人之生命、身體造成威脅，被
      告竟持以竊取電攬線，故核其所為係犯刑法第321 條第1
      項第3款之攜帶兇器竊盜罪。
    (三)被告先後4 次犯行，時間緊接，罪名與犯罪構成要件相同
      ，顯係基於概括犯意而為，應依連續犯規定論以一罪，並
      加重其刑。
    (四)審酌被告坦承犯行，犯後態度良好，惟被告身強力壯，不
      思以自己勞力換取所得，竟以非法手段侵害他人財物，實
      不應，又因一時貪念偷竊取電攬線，造成民眾用電之不便
      及社會經濟之損失，係通緝到案及其學歷國小畢業、育有
      一子等一切情狀，量處如主文所示之刑。
    (五)被告所用之前開竊盜工具，已因黃思文所涉之竊盜案中宣
      告沒收，本件不再宣告沒收，併此敘明。
四、適用法條之依據：
    (一)依刑事訴訟法第273 條之1 第1 項、第299第1項。
    (二)刑法第321條第1項第3款、第56條、第38條第1項第2款。
本案經檢察官陳宗豪到庭執行職務。
中　　華　　民　　國　　94　　年　　8 　　月　　17  　日
                  刑事第五庭    法  官  陳定國
以上正本證明與原本無異。
如不服本判決，應於判決收受後10日內，向本院提出上訴狀（須
附繕本）。
                                書記官  蘇靜怡
中　　華　　民　　國　　94　　年　　8 　　月　　17  　日
中華民國刑法第321條
犯竊盜罪而有左列情形之一者，處六月以上、五年以下有期徒刑
：
一  於夜間侵入住宅或有人居住之建築物、船艦或隱匿其內而犯
    之者。
二  毀越門扇、牆垣或其他安全設備而犯之者。
三  攜帶兇器而犯之者。
四  結夥三人以上而犯之者。
五  乘火災、水災或其他災害之際而犯之者。
六  在車站或埠頭而犯之者。
前項之未遂犯罰之。
94年度易緝字第16號附表：
┌──┬────────┬─────────┬───────┐
│編號│犯罪時間        │犯罪地點          │竊取數量      │
├──┼────────┼─────────┼───────┤
│1   │92年4月24日上午 │北港鎮○○段1138地│155.5公斤     │
│    │8時許           │號。溝皂28地第17、│              │
│    │                │18號桿            │              │
├──┼────────┼─────────┼───────┤
│2   │92年5月10日上午 │北港鎮○○段      │35.5公斤      │
│    │6時許           │港西20至23桿      │              │
├──┼────────┼─────────┼───────┤
│3   │92年5月19日上午 │北港鎮○街段304 地│19.8公斤      │
│    │上午9時許       │號劉厝27分5 南第3 │              │
│    │                │至5 桿            │              │
├──┼────────┼─────────┼───────┤
│4   │92年5月21日凌晨 │後溝仔段後溝小段  │97.5公斤      │
│    │某時            │172─92地號       │              │
│    │                │灣內第85至94桿    │              │
└──┴────────┴─────────┴───────┘
